臺灣臺中地方法院刑事判決　　　　　　　　　　　　九十三年度訴字第一六二號
　　公　訴　人　臺灣臺中地方法院檢察署檢察官
　　被　　　告　甲○○
右列被告因毒品危害防制條例案件，經檢察官提起公訴（九十三年度毒偵字第一九六
六號），暨聲請併案辦理（九十三年度毒偵字第二七二七號），被告於準備程序中就
被訴及聲請併案辦理之事實均為有罪之陳述，受命法官於聽取當事人之意見後，由本
院合議庭裁定改以簡式審判程序判決如左：
    主  文
甲○○連續施用第一級毒品，累犯，處有期徒刑玖月；扣案之海洛因壹包（驗餘淨重
零點貳肆公克，包裝重零點貳壹公克）沒收銷燬之。又連續施用第二級毒品，累犯，
處有期徒刑柒月。應執行有期徒刑壹年貳月；扣案之海洛因壹包（驗餘淨重零點貳肆
公克，包裝重零點貳壹公克）沒收銷燬之。
    事  實
一、甲○○於民國九十年間，曾因施用第一級及第二級毒品案件，經本院裁定送觀察
    、勒戒後，有繼續施用毒品之傾向，再經本院裁定令入戒治處所施以強制戒治，
    並分別判處有期徒刑八月、六月，定應執行刑為有期徒刑一年確定，強制戒治部
    分執行至九十一年九月十七日完畢而釋放，於翌日即九十一年九月十八日接續執
    行前揭有期徒刑，至九十二年九月五日執行完畢。猶不知悔改，復基於施用第一
    級毒品及第二級毒品之概括犯意，自九十三年五月間某日起至九十三年六月二十
    七日止，連續在其臺中市○○區○○路二段二三一號四樓居處，以將第一級毒品
    海洛因置於注射針筒內摻水後施打血管之方式，施用海洛因多次，另自九十三年
    二月中旬某日起至九十三年六月三十日止，連續在前揭居處，以將第二級毒品甲
    基安非他命置於玻璃試管內再以火燒烤待產生白煙後吸用該煙霧之方式，連續施
    用甲基安非他命多次。嗣於九十三年六月二日二十三時二十分許，在臺中市○
    區○○○路一段九一號前為警查獲，並扣得其施用賸餘之海洛因一包（驗餘淨重
    ○‧二四公克，包裝重○‧二一公克），九十三年六月三十日二十一時三十分
    許，在其前揭居處前，為警帶到警局驗尿結果呈嗎啡及甲基安非他命陽性反應而
    查獲。
二、案經臺中市警察局第一分局報請及臺中市警察局移送臺灣臺中地方法院檢察署檢
    察官偵查起訴暨聲請併案辦理。
    理  由
一、右揭事實業據被告甲○○坦承不諱，且警察兩次查獲被告後採其尿液送鑑驗結果
    ，均呈嗎啡及甲基安非他命陽性反應，此有詮昕科技股份有限公司所出具之濫用
    藥物尿液檢驗報告二紙附卷可稽（參第一九六六號偵卷第三九頁、第二七二七號
    偵卷第十五頁），並有扣案之海洛因一包足憑，而該包海洛因經送鑑定結果，亦
    認含第一級第六項毒品海洛因成分（驗餘淨重○‧二四公克，包裝重○‧二一公
    克），此有法務部調查局九十三年七月十五日調科壹字第一二○○一四○三六號
    鑑定通知書一份在卷可佐（參本院卷第二六頁）；又被告曾因施用第一級及第二
    級毒品案件，經本院裁定送觀察、勒戒後，有繼續施用毒品之傾向，再經本院裁
    定令入戒治處所施以強制戒治，並於九十一年九月十七日執行完畢而釋放乙情，
    有被告之全國施用毒品紀錄表（參第一九六六號偵卷第九頁）及臺灣高等法院被
    告全國前案紀錄表（參本院卷第十三頁）各一份存卷足參。被告於強制戒治執行
    完畢釋放後，五年內再犯毒品危害防制條例第十條之罪，事證已臻明確，犯行應
    堪認定。
二、核被告所為，係犯毒品危害防制條例第十條第一項之施用第一級毒品罪、同條第
    二項之施用第二級毒品罪。其因施用海洛因、甲基安非他命而持有第一級毒品及
    第二級毒品之行為，各為施用第一級、第二級毒品行為所吸收，均不另論罪；又
    (一)被告多次施用第一級及第二級毒品之犯行，各時間緊接，方法相同，觸犯構成
    要件相同之罪名，各顯係基於概括犯意為之，各應依連續犯規定論以一罪，並各
    加重其刑，(二)被告所犯二罪，係犯意各別、行為互異，應予分論併罰，(三)被告於
    八十九年間，曾因施用第一級及第二級毒品案件，經本院分別判處有期徒刑八月
    、六月，定應執行刑為有期徒刑一年確定，並於九十二年九月五日執行完畢，此
    有臺灣高等法院被告全國前案紀錄表一份在卷可證，其受有期徒刑之執行完畢後
    ，五年以內再犯本件有期徒刑以上之罪，為累犯，依刑法第四十七條規定，所犯
    二罪均應遞加重其刑，(四)起訴書雖載被告係自九十三年三、四月間起至九十三年
    六月二日止連續施用海洛因多次，另於九十三年六月二日或前三日內施用甲基安
    非他命一次，惟本院前揭認定之被告施用毒品時間，業據被告自白在卷，並經檢
    察官聲請併案辦理（事實），故可確定，且與起訴書所載之時間未重疊部分之
    施用行為，與起訴事實有連續犯之裁判上一罪關係，為起訴效力所及，本院自得
    併予審理，(五)起訴書載被告係自九十三年三、四月份開始施用海洛因，僅係以被
    告於九十三年六月三日在檢察官偵訊中供稱：「我是約二、三個月前開始施用海
    洛因」等語為依據（參第一九六六號偵卷第三三頁筆錄），然此與被告在本院供
    稱其係自九十三年五月間開始施用海洛有異（參本院卷第四六頁審判筆錄），本
    院忖諸被告在本院所述較具體明確，應較可信，而認被告應係自九十三年五月間
    某日起開始施用海洛因，其於九十三年三月、四月應無施用海洛因之行為，且因
    此部分若成立犯罪，則與前揭論罪科刑之事實有連續犯之裁判一罪關係，乃不另
    為無罪之諭知。爰審酌被告犯後坦認所為態度良好，所為並未積極侵害他人權益
    ，惟一再施用毒品悔意不堅等一切情狀，分別量處如主文所示之刑，並定其應執
    行之刑。扣案之海洛因一包（驗餘淨重○‧二四公克，包裝重○‧二一公克），
    依毒品危害防制條例第十八條第一項前段之規定，應併予宣告沒收銷燬之。
據上論斷，應依刑事訴訟法第二百七十三條之一第一項、第二百九十九條第一項前段
，毒品危害防制條例第十條第一項、第二項、第二十三條第二項、第十八條第一項前
段，刑法第十一條、第五十六條、第四十七條、第五十一條第五款，判決如主文。
中      華      民      國    九十三    年      八      月    三十一    日
                                        法  官  李  秋  娟
右正本證明與原本無異。
如不服本判決，應於判決送達後十日內向本院提出上訴狀，上訴於臺灣高等法院臺中
分院( 須附繕本 )。
                                        書記官
中    華    民    國      九十三      年       九      月     一    日
附錄論罪科刑法條
毒品危害防制條例第十條：
施用第一級毒品者，處六個月以上五年以下有期徒刑。
施用第二級毒品者，處三年以下有期徒刑。
